【裁判字號】    89,交易,176
【裁判日期】    900306
【裁判案由】    公共危險
【裁判全文】
臺灣彰化地方法院刑事判決                        八十九年度交易字第一七六號
    公  訴  人  臺灣彰化地方法院檢察署檢察官
    被      告  甲○○
    選任辯護人  陳居亮律師
右列被告因公共危險案件，經檢察官提起公訴（八十九年度偵字第五七六七號），本
院判決如左：
    主  文
甲○○無罪。
    理  由
一、本件公訴意旨略以：被告甲○○於民國（下同）八十八年十月三十一日晚上，與
    友人丁○○、乙○○、丙○○及女友陳寶圭、軍中同袍戊○○相約前往彰化縣彰
    化市吉得堡ＫＴＶ唱歌飲酒，席間除陳寶圭外，餘五人共飲啤酒十二罐，迨至翌
    日淩晨一時許飲畢後，甲○○已達不能安全駕駛動力交通工具之程度，仍駕駛車
    牌號碼ＮＣ－七四二六號自小客車附載女友陳寶圭、軍中同袍戊○○，先將戊○○載回彰化縣二林鎮住處，附載女友沿化縣彰化市吉得堡自助式ＫＴＶ飲酒後，
    已達不能安全駕駛動力交通工具之程度，竟仍駕駛ＮＣ─七四二六號自用小客車
    ，沿彰化縣員林鎮○○路由北往南方向行駛。嗣於同日一時四十五分許行經該鎮
    ○○路與靜修路口時，應注意該路口設有閃光黃燈標誌，車輛應減速接近，注意
    安全，小心通過，且當地為市區，行車速度不得超過時速四十公里，依當時天候
    、路面狀況及視距，並無不能注意之情事，竟疏於注意及此，以六十公里之時速
    通過，適被害人陳郁任騎乘ＴＰＦ─九五五號輕型機車沿靜修路由東往西方向行
    駛，被告所駕汽車左前車頭乃與被害人機車發生碰撞，致被害人頭部撞擊被告所
    駕汽車駕駛座前擋風玻璃而仰倒現場。詎被告應即採取救護或其他必要措施，並
    向警察機關報告，不得駛離，竟任由被害人棄置現場，自行加速逃離，並將肇事
    車輛藏放於彰化市○○街一百五十一巷三號前。被害人經路人報警並送醫急救後
    ，仍因頭部外傷致顱內出血不治死亡。因認被告涉有刑法第一百八十五條之三公
    共危險罪罪嫌（被告另涉過失致死、肇事致人於死而逃逸罪、遺棄致死罪等部分
    由檢察官移送軍事機關處理）。
二、按犯罪事實應依證據認定之，無證據不得推定其犯罪事實，又不能證明被告犯罪
    者，應諭知無罪之判決，刑事訴訟法第一百五十四條、第三百零一條第一項分別
    定有明文。次按事實之認定，應憑證據，如未能發現相當證據，或證據不足以證
    明，自不能以推測或擬制之方法，為裁判基礎（最高法院四十年台上字第八十六
    號判例參照）。又認定犯罪事實，所憑之證據，雖不以直接證據為限，間接證據
    亦包括在內，然無論直接或間接證據，其為訴訟上之證明，須於通常一般之人均
    不致於有所懷疑，而得確信其為真實之程度者，始得據為有罪之認定，倘其證明
    尚未達到此一程度，而有合理之懷疑存在時，即無從為有罪之認定（最高法院七
    十六年台上字第四九八六號判例參照）。
三、公訴人認被告涉有上開犯罪，係以被告坦承駕車肇事，及有道路交通事故調查報
    告表附卷足考，另確有飲酒，亦經證人黃振肱、丙○○證述及另案被告丁○○供
    述明確，為其主要論據；訊據被告固坦認有駕車肇事等情，惟堅詞否認其有前往
    ＫＴＶ飲酒等語。
四、經查，刑法第一百八十五條之三之重大違背安全駕駛罪，須飲用酒類而已達不能
    安全駕駛動力交通工具之程度為必要，此觀該條法文自明。遞查，本件訊據被告
    矢口否認其有前往彰化市吉得堡ＫＴＶ飲酒之事實，辯稱：伊係從家中開車載女
    友陳寶圭、軍中同袍戊○○，是要將戊○○送回二林家中，並無至該ＫＴＶ飲酒
    等詞，核與證人戊○○之述相符，公訴意旨雖舉證人黃振肱、丙○○證述及另案
    被告丁○○供述為證，指被告確有前往上開ＫＴＶ飲酒之事實，惟經本院訊問上
    開證人及關係人，均陳稱被告雖有前去，但主要為介紹軍中同袍予其等認識，被
    告並無飲用太多酒，離開時意識清醒等語，故縱被告辯稱其未前往ＫＴＶ飲酒等
    情並非實在，然被告肇事時因不在場而未能立即接受酒精測試或其他試驗，業據
    證人即前往現場處理之警員蕭偉立於本院證述明確，則被告既未作酒精測試，證
    人亦不能證明被告飲酒至不能安全駕駛之程度，本院無從認定被告有公訴意旨所
    述之犯罪事實，自不能以被告有肇事即率推定其已不能安全駕駛動力交通工具，
    此外，復查無其他積極證據足資證明被告有何犯行，揆諸首開說明，被告犯罪不
    能證明，自應為無罪之諭知。
據上論斷，應依刑事訴訟法第三百零一條第一項，判決如主文。
本案經檢察官洪紹文到庭執行職務。
中      華      民      國      九十    年      三      月      六      日
                                  台灣彰化地方法院刑事第二庭
                                        法      官  謝  仁  棠
右正本證明與原本無異。
如不服本判決，應於判決送達後十日內向本院提出上訴狀（須附繕本）。
                                        法院書記官  于  淑  真
中      華      民      國      九十    年      三      月      十二    日


司法院資訊處製作；財團法人民間司法改革基金會備份。
